【裁判字號】    95,易,1121
【裁判日期】    951122
【裁判案由】    賭博等
【裁判全文】
臺灣彰化地方法院刑事判決              95年度易字第1121號
公  訴  人  臺灣彰化地方法院檢察署檢察官
被      告  丁○○
選任辯護人  楊振裕律師
被      告  甲○○
            乙○○
上列被告等因賭博案件，經檢察官提起公訴（95年度偵字第6651
號），本院合議庭裁定由受命法官獨任進行簡式審判程序，茲判
決如下：
    主  文
丁○○意圖營利，聚眾賭博，累犯，處有期徒刑肆月，如易科罰
金，以新臺幣壹仟元折算壹日，扣案之撲克牌肆副沒收。
甲○○在公眾得出入之場所賭博財物，處罰金新臺幣陸仟元，如
易服勞役，以新臺幣壹仟元折算壹日，扣案之撲克牌肆副及新臺
幣貳萬仟肆佰元均沒收。
乙○○在公眾得出入之場所賭博財物，處罰金新臺幣陸仟元，如
易服勞役，以新臺幣壹仟元折算壹日，扣案之撲克牌肆副及新臺
幣肆仟壹佰元均沒收。
    犯罪事實
一、丁○○曾於民國93年間因賭博案件，經本院以93年度易字第
    1030號刑事判決判處有期徒刑3 月確定，並於94年4 月8 日
    易科罰金執行完畢。詎其不知悔改，意圖以在場賭客於該檳
    榔攤消費以營利，於95年7 月18日提供其所有設於彰化縣福
    興鄉○○村○○段1639之19號「佳味檳榔攤」之公眾得出入
    之場所並聚眾賭博財物，由賭客乙○○、甲○○、丙○○（
    本院另案審理中）、謝志林、張玉美、黃美華、潘世雄、洪
    菁惠（以上5 人另經檢察官為緩起訴處分）至前開檳榔攤，
    利用撲克牌為工具，以俗稱「妞妞」玩法即由1 人擔任莊家
    ，其他賭客擔任閒家下注，且賭客輪流做莊，由莊家發牌，
    各家分5 張撲克牌，後注3 張撲克牌，前注2 張撲克牌，後
    注需湊成10、20、30整數，否則即為斃十，前注2 張湊成10
    、20即為妞妞，分前、後注比大小，下注最少新臺幣（下同
    ）100 元，而上限則為1,000 元，下注者如為前揭所稱「妞
    妞」之情形，可得3 倍賭金，比大小輸者為莊家所贏取之方
    式，賭博財物。嗣經警方於95年7 月18日持本院核發之搜索
    票在上址檳榔攤搜索而查獲上情，並扣得賭具撲克牌4 副及
    分別於甲○○、乙○○身上查獲其等所有預備供賭博所用之
    現金各23,400元、4,100 元。
二、案經彰化縣警察局報請臺灣彰化地方法院檢察署檢察官偵查
    起訴。
    理  由
一、本案被告丁○○、甲○○、乙○○所犯均係死刑、無期徒刑
    、最輕本刑為3 年以上有期徒刑以外之罪，其等於準備程序
    就前揭被訴事實為有罪之陳述，經受命法官告知簡式審判程
    序之旨，並聽取其等與公訴人、選任辯護人之意見後，本院
    認無不得或不宜改依簡式審判程序進行之處，爰依刑事訴訟
    法第273 條之1 第1 項、第284 條之1 ，裁定本案由受命法
    官獨任進行簡式審判程序，合先敘明。
二、前開犯罪事實，業據被告丁○○、甲○○、乙○○於本院審
    理中分別坦承不諱，核與證人乙○○、甲○○、丙○○、謝
    志林、張玉美、黃美華、潘世雄、洪菁惠於偵訊中具結證述
    內容相符，並有查獲照片、扣案物品照片13張附卷可參核屬
    相符，且有撲克牌4 副及分別於被告甲○○、乙○○身上查
    獲其等所有預備供賭博所用之現金各23,400元、4,100 元扣
    案可佐，足見被告丁○○、甲○○、乙○○之上揭自白均與
    前揭事證相符。是本案罪證明確，上揭被告之犯行，分別堪
    以認定。
三、被告丁○○所有設於彰化縣福興鄉○○村○○段1639之19號
    「佳味檳榔攤」係開放空間，不特定人均得自由進出購物，
    業經被告丁○○於本院審理中陳明，並有警卷所附現場照片
    可憑，加以本案賭博係採不特定人均可參與之方式，賭客人
    數亦處於隨時可增加之狀態，自屬公眾得出入之場所。核被
    告丁○○上揭意圖營利，提供上開場所，聚眾賭博所為，係
    犯刑法第268 條前段之意圖營利供給賭博場所罪、同條後段
    之意圖營利聚眾賭博罪。被告甲○○、乙○○所為，各係犯
    刑法第266 條第1 項前段在公眾得出入之場所賭博財物罪。
    被告丁○○係以一行為，觸犯意圖營利供給賭博場所罪、意
    圖營利聚眾賭博罪之2 罪名，為想像競合犯，應依刑法第55
    條規定，從一情節較重之意圖營利聚眾賭博罪論處。另查，
    被告丁○○曾於93年間因賭博案件，經本院以93年度易字第
    1030號刑事判決判處有期徒刑3 月確定，並於94年4 月8 日
    易科罰金執行完畢，此有臺灣高等法院被告前案紀錄表、臺
    灣彰化地方法院檢察署刑案資料查註紀錄表各1 份存卷可考
    ，其於5 年內故意再犯本案有期徒刑以上之罪，為累犯，應
    依刑法第47條第1 項之規定加重其刑。爰審酌被告丁○○主
    動聚集他人賭博營利，情節非輕；被告甲○○、乙○○在公
    眾得出入之場所賭博，業已破壞社會善良風俗，惟所犯賭博
    犯行性質上僅係處分自己財物之行為，對社會所造成之損害
    並非直接、鉅大，且被告丁○○、甲○○、乙○○犯罪後均
    能坦承犯行、態度尚稱良好等一切情狀，各量處如主文所示
    之刑，被告丁○○部分並諭知易科罰金之折算標準；另被告
    甲○○、乙○○部分則分別諭知易服勞役之折算標準，以示
    懲儆。
四、扣案撲克牌4 副，係當場賭博之器具，業據被告丁○○於本
    院審理中供述明確，均應依刑法第266 條第2 項規定，不問
    屬於犯人與否，宣告沒收之。另前揭扣案現金23,400元、4,
    100 元，係分別於被告甲○○、乙○○身上查獲，且各為其
    等所有預備供賭博所用之現金，業經被告甲○○、乙○○於
    本院審理中陳述明確，既非當場賭博之器具，或在賭檯、兌
    換籌碼處之財物，爰依刑法第38條第1 項第2 款分別宣告沒
    收。至扣案之電視監視器、錄影機、電視監視畫面切換器各
    1 臺、監視器鏡頭2 具、被告丁○○身上所查扣之現金6,10
    0 元、帳冊1 本、骰子8 顆、莊位1 顆、麻將1 副、象棋1
    副、四色牌7 包，被告丁○○否認係供犯本案所用之物或因
    本案犯罪所得之物；被告甲○○、乙○○亦於本院審理中均
    陳稱，上揭骰子、莊位、麻將、象棋、四色牌等物均非供其
    等犯罪所用之物，本院復查無積極事證足資證明係供犯罪所
    用或所用之物，且非屬違禁物，自不得宣告沒收，附此敘明
    。
據上論斷，應依刑事訴訟法第273 條之1 第1 項、第299 條第1
項前段，刑法第266 條第1 項前段、第2 項、第268 條、第55條
、第47條第1 項、第41條第1 項前段、第42條第3 項前段、第38
條第1 項第2 款，刑法施行法第1 條之1 第1 項、第2 項前段，
判決如主文。
本案經檢察官吳芙如到庭執行職務。
中    華    民    國    95    年    11    月    22    日
                  刑事第一庭          法  官  唐中興
以上正本證明與原本無異。
如不服本判決，應於判決送達後十日內向本院提出上訴狀 (須附
繕本 )。
中    華    民    國    95    年    11    月    22    日
                                      書記官  施惠卿
附錄本案論罪科刑法條全文：
中華民國刑法第266條
在公共場所或公眾得出入之場所賭博財物者，處1,000 元以下罰
金。但以供人暫時娛樂之物為賭者，不在此限。
當場賭博之器具與在賭檯或兌換籌碼處之財物，不問屬於犯人與
否，沒收之。
中華民國刑法第268條
意圖營利，供給賭博場所或聚眾賭博者，處 3 年以下有期徒刑，
得併科3,000元以下罰金。


司法院資訊處製作；財團法人民間司法改革基金會備份。
